fr: Fonctions lumineuses du jouet sensoriel: Changeant de couleur; Fibre optique; Clignotant; Phosphorescent; Synchronisation de la lumière et du son; Sans lumière; Projection; Lumière statique; Autre
nb: Funksjoner i sensoriske leketøylys: Fargeskiftende; Fiberoptisk; Blinkende; Selvlysende; Synkronisert lys og lyd; Ingen lys; Projisering; Statisk lys; Annet
hr-HR: Značajke osjetnih svjetlosnih igračaka: Promjena boje; Optička vlakna; Bljeskanje/treperenje; Svijetli u mraku; Sinkronizirano svjetlo i zvuk; Bez svjetala; Projekcija; Statično svjetlo; Ostalo
sv: Ljusfunktioner för sensorisk leksak: Färgskiftande; Fiberoptisk; Blinkande; Självlysande; Ljus och ljud synkade; Inga ljus; Projektion; Statiskt ljus; Övrigt
es: Características de la luz del juguete sensorial: Cambio de color; Fibra óptica; Destellante/parpadeante; Brilla en la oscuridad; Luz y sonido sincronizados; Sin luces; Proyección; Luz estática; Otras
ko: 감각 장난감 조명 기능: 색상 변경; 광섬유; 깜박임/점멸; 야광; 조명 및 사운드 동기화; 조명 없음; 프로젝션; 정적 조명; 기타
sk-SK: Svetelné funkcie senzorickej hračky: Meniace farbu; Optické vlákna; Blikanie; Svietiace v tme; Synchronizované svetlo a zvuk; Bez svetiel; Projekcia; Statické svetlo; Iné
pl: Funkcje świetlne zabawki sensorycznej: Zmieniające kolor; Światłowodowe; Miganie/pulsowanie; Świecące w ciemności; Zsynchronizowane światło i dźwięk; Brak świateł; Projekcja; Światło ciągłe; Inne
bg-BG: Светлинни функции на сензорна играчка: Променящи се цветове; Оптични влакна; Мигане/примигване; Светещи в тъмното; Синхронизирани светлина и звук; Без светлини; Прожекция; Статична светлина; Друго
el: Χαρακτηριστικά φωτισμού αισθητηριακού παιχνιδιού: Εναλλαγή χρωμάτων; Οπτικές ίνες; Αναβόσβημα/φλας; Φωσφοριζέ (glow-in-the-dark); Φως και ήχος συγχρονισμένα; Χωρίς φώτα; Προβολή; Σταθερό φως; Άλλο
cs: Vlastnosti senzorické hračky se světlem: Měnící barvy; Optická vlákna; Záblesky/blikání; Svítící ve tmě; Světlo synchronizované se zvukem; Bez světel; Projekce; Statické světlo; Jiné
nl: Sensorisch speelgoed lichtkenmerken: Kleurveranderend; Glasvezel; Knipperend; Glow-in-the-dark; Licht en geluid gesynchroniseerd; Geen verlichting; Projectie; Statisch licht; Overig
pt-PT: Características de iluminação do brinquedo sensorial: Mudança de cor; Fibra ótica; A piscar/cintilante; Brilha no escuro; Sincronização de luz e som; Sem luzes; Projeção; Luz estática; Outro
zh-CN: 感官玩具灯光特性: 变色; 光纤; 闪烁; 夜光; 声光同步; 无灯光; 投影; 静态灯光; 其他
en: Sensory toy light features: Color-changing; Fiber optic; Flashing/Blinking; Glow-in-the-dark; Light & sound synced; No lights; Projection; Static light; Other
tr: Duyusal oyuncak ışığı özellikleri: Renk değiştiren; Fiber optik; Yanıp sönen; Karanlıkta parlayan; Işık ve ses senkronize; Işıksız; Projeksiyon; Sabit ışık; Diğer
da: Sanselegetøjs lysfunktioner: Farveskift; Fiberoptisk; Blinkende; Selvlysende; Synkroniseret lys og lyd; Intet lys; Projektion; Statisk lys; Andet
sl-SI: Značilnosti senzoričnih igrač z lučkami: Spreminjanje barve; Optična vlakna; Utripanje/bliskanje; Sveti v temi; Svetloba, usklajena z zvokom; Brez lučk; Projekcija; Statična svetloba; Drugo
it: Caratteristiche luminose del giocattolo sensoriale: Cangiante; Fibra ottica; Lampeggiante/Intermittente; Fosforescente; Luce e suono sincronizzati; Senza luci; Proiezione; Luce statica; Altro
th: ของเล่นเสริมพัฒนาการที่มีไฟส่องสว่าง: เปลี่ยนสีได้; ไฟเบอร์ออปติก; ไฟกะพริบ; เรืองแสงในที่มืด; แสงและเสียงซิงค์กัน; ไม่มีไฟ; การฉายภาพ; ไฟนิ่ง; อื่นๆ
hu: Szenzoros játék fényfunkciói: Színváltós; Száloptikás; Villogó; Sötétben világító; Fény- és hangszinkronizált; Világítás nélküli; Kivetítős; Statikus fény; Egyéb
ru: Световые функции сенсорной игрушки: Меняющий цвет; Оптоволоконный; Мигающий/мерцающий; Светящийся в темноте; Синхронизация света и звука; Без подсветки; Проекция; Статичный свет; Другое
ja: 感覚刺激玩具のライト機能: 色が変わる; 光ファイバー; 点滅; 暗闇で光る; 光と音の同期; ライトなし; プロジェクション; 静的ライト; その他
de: Lichtfunktionen des sensorischen Spielzeugs: Farbwechselnd; Glasfaser; Blinkend; Leuchtet im Dunkeln; Licht & Ton synchronisiert; Keine Lichter; Projektion; Statisches Licht; Andere
fi: Aistilelun valojen ominaisuudet: Väriä vaihtava; Kuituoptinen; Välkkyvä/vilkkuva; Pimeässä hohtava; Valo ja ääni synkronoitu; Ei valoja; Projektio; Staattinen valo; Muu
vi: Đặc điểm ánh sáng của đồ chơi cảm giác: Đổi màu; Cáp quang; Nhấp nháy; Phát sáng trong bóng tối; Đồng bộ ánh sáng và âm thanh; Không có đèn; Chiếu sáng; Đèn tĩnh; Khác
ro-RO: Caracteristici luminoase ale jucăriei senzoriale: Schimbare de culoare; Fibră optică; Intermitent/clipire; Care strălucește în întuneric; Sincronizare lumină și sunet; Fără lumini; Proiecție; Lumină statică; Altele
zh-TW: 感官玩具燈光功能: 變色; 光纖; 閃爍; 夜光; 聲光同步; 無發光; 投影; 靜態發光; 其他
lt-LT: Sensorinio žaislo šviesos funkcijos: Keičiantis spalvą; Šviesolaidinis; Blyksintis / mirksintis; Šviečiantis tamsoje; Sinchronizuota šviesa ir garsas; Be šviesų; Projekcija; Statinė šviesa; Kita
pt-BR: Brinquedo sensorial recursos de luz: Mudança de cor; Fibra óptica; Piscante; Brilha no escuro; Luz e som sincronizados; Sem luzes; Projeção; Luz estática; Outras